最高法院刑事判決　　　　　　　　　110年度台上字第6380號
上　訴　人　張世豪




選任辯護人　陳育祺律師
上列上訴人因違反槍砲彈藥刀械管制條例案件，不服臺灣高等法
院中華民國110年9月14日第二審判決（110 年度上訴字第2063號
，起訴案號：臺灣新北地方檢察署109年度偵字第33899號），提
起上訴，本院判決如下：
    主  文
上訴駁回。
    理  由
一、按刑事訴訟法第377 條規定，上訴於第三審法院，非以判決
    違背法令為理由，不得為之。是提起第三審上訴，應以原判
    決違背法令為理由，係屬法定要件，且必須依據卷內訴訟資
    料為具體之指摘，並足據以辨認原判決已具備違背法令之形
    式者，始屬相當。本件原審綜合全案證據資料，本於事實審
    法院之推理作用，並引用第一審判決書所記載之事實、證據
    及理由，認定上訴人張世豪有如第一審判決書事實欄所載，
    於民國108年12月初某日，在友人徐州（000年00月00日歿）
    住處，受其委託而代為保管具殺傷力之非制式手槍1 枝、制
    式及非制式子彈共6 顆（下稱本案槍、彈），而持有之非法
    寄藏上開槍、彈犯行，因而維持第一審依想像競合之例，從
    一重論上訴人以槍砲彈藥刀械管制條例（下稱槍砲條例）第
    7條第4項之未經許可寄藏非制式手槍罪，量處有期徒刑5年2
    月，併科罰金新臺幣（下同）6 萬元，並諭知罰金易服勞役
    折算標準及相關沒收之判決，而駁回上訴人在第二審之上訴
    ，已詳述其憑以認定之證據及理由，核其所為之論斷，俱有
    卷存證據資料可資覆按，從形式上觀察，原判決尚無足以影
    響其判決結果之違背法令情形存在。
二、上訴意旨略以：依司法院釋字第775 號解釋意旨、大法官協
    同意見書，及實務上裁判之個案顯示，前案罪質與後案不同
    時，不得依累犯規定加重其刑。伊之前案紀錄為竊盜、施用
    毒品，與本案所保護之法益及罪質均有不同，原判決依累犯
    規定加重其刑，顯有違法。況伊持有本案槍、彈之期間為10
    8年12月至109年8月17日，大多在109年6 月12日槍砲條例修
    正施行前，伊於新法甫施行即為警查獲，最低本刑由有期徒
    刑3年提高至5年，原判決未依刑法第59條酌減其刑，復依累
    犯規定加重其刑，顯有罪刑不相當之違法。況友人徐州請託
    伊保管本案槍、彈後，未及1 月餘即身亡，伊不知而持續為
    保管行為，犯罪情節與所生危害與擁槍自重者顯有不同，復
    於新法施行後為警查獲，有縱科以最輕本刑仍嫌過重之情，
    原判決未依刑法第59條酌減其刑，有用濫用裁量權之違法等
    語。
三、惟是否依累犯規定加重其刑，以及有無刑法第59條酌減其刑
    規定之適用及刑之量定，均屬事實審法院之職權。故關於累
    犯之加重，若符合司法院釋字第775 號解釋意旨（與被告前
    後所犯各罪類型、罪名是否相同或罪質是否相當，並無必然
    之關連），而刑法第59條酌減其刑規定之適用及刑之量定，
    亦符合法律規定之要件與範圍，且於裁量權之行使無所逾越
    或濫用，而無明顯違背公平、比例及罪刑相當原則者，自不
    能任意指為違法而執為適法之第三審上訴理由。原判決已說
    明：被告是否應依累犯規定加重其刑，應依個案情況考量，
    以不生罪刑不相當以致過苛為原則。本件上訴人前案所犯罪
    質雖與本案不同，然其於108年3月15日執行完畢，仍不知謹
    慎自持，再犯本案，違背法規範之惡性更較先前所犯之罪為
    重，足見前所執行刑罰之矯治力仍有不足，認依累犯規定加
    重其法定最低度刑，並無罪刑不相當之情，與上開解釋意旨
    無違。再依上訴人之智識、經驗，當無不知非法持有槍枝乃
    嚴重觸法行為，竟無視法律之嚴厲禁制，仍非法持有本案槍
    枝，惡性非輕，以其所供犯罪當時情狀，係受人委託保管本
    案槍、彈，殊難認有何在客觀上足以引起一般同情之處，而
    有情輕法重之情，自無依刑法第59條規定減輕其刑之餘地，
    並敘明第一審量刑時已以其責任為基礎，並斟酌刑法第57條
    各款所列一切情狀，量處有期徒刑5年2月，併科罰金6 萬元
    ，既未逾法定刑度之範圍（即法律之外部性界限），亦無違
    比例、公平、罪刑相當原則（即法律之內部性界限），或濫
    用其裁量職權之情形，應予維持之理由（見原判決第2至4頁
    ），自不得任意指為違法。上訴意旨並非依據卷內資料具體
    指摘原判決不適用何種法則或如何適用不當，徒憑己意，援
    引不同情節之個案，就原判決量刑職權之適法行使任意指摘
    ，自不足據以辨認原判決已具備違背法令之形式，揆諸首揭
    規定及說明，其上訴為違背法律上之程式，應予駁回。
據上論結，應依刑事訴訟法第395條前段，判決如主文。
中    華    民    國   110    年    12    月    30    日
                  刑事第四庭審判長法  官  林  立  華  
                                  法  官  謝  靜  恒  
                                  法  官  林  瑞  斌  
                                  法  官  李  麗  珠  
                                  法  官  王  敏  慧  
本件正本證明與原本無異
                                  書記官
中    華    民    國   111    年    1     月    5     日